【裁判字號】    91,交簡上,96
【裁判日期】    920409
【裁判案由】    業務過失傷害
【裁判全文】
臺灣士林地方法院刑事判決                        九十一年度交簡上字第九六號
    上  訴  人
    即聲請人    臺灣士林地方法院檢察署檢察官
    上  訴  人
    即  被  告  乙○○
右列上訴人對被告因業務過失傷害案件，均不服本院中華民國九十年九月十日九十一
年度交簡字第四五一號第一審刑事簡易判決（聲請簡易判決處刑案號：臺灣士林地方
法院檢察署九十年度偵字第一二０一三號），提起上訴，本院管轄之第二審合議庭判
決如左：
    主  文
上訴駁回。
乙○○緩刑貳年。
    事實及理由
一、本案經本院審理結果，認第一審以上訴人即被告乙○○犯刑法第二百八十四條第
    二項前段之業務過失傷害罪，判處有期徒刑五月，並諭知易科罰金之折算標準為
    三百元折算一日，其認事用法及量刑均無不當，應予維持，並引用第一審判決書
    記載之事實、證據及理由（如附件）。
二、聲請人上訴意旨略稱：被告非自首，且未賠償告訴人所受之損害，量刑顯然過輕
    云云。被告上訴意旨稱：被告無任何過失云云。然查本案發生時雖由告訴人甲○
    ○打電話報警，然未報明肇事人姓名，俟員警到場處理時，被告乙○○在現場等
    候，並當場向員警承認其為肇事人，並接受裁判，其為自首無訛。次查本件被告
    於案發時途經金龍路與成功路四段路口，欲右轉成功路而需變換至外側車道時，
    本應注意汽車在雙向二車道行駛時，在車道間變換車道時，應讓直行車先行，並
    注意安全距離，當時並無不能注意之情事，被告竟疏未注意，貿然自內側車道駛
    向外側車道而為右轉，以致撞及同向在被告乙○○車旁行駛由告訴人甲○○所騎
    乘之輕機車，致營小客車右側車身因而碰及輕機車左側車身，輕機車倒地後，甲
    ○○受有右鎖骨骨折之傷害，被告當然有過失。是原審以刑法第二百八十四條第
    二項前段之業務過失傷害罪，判處被告有期徒刑五月，並諭知易科罰金之折算標
    準，甚為妥適，上訴人等空言指摘原審判決認事用法及量刑有誤云云，為無理由
    ，應予駁回。
三、末查，被告未曾受有期徒刑以上刑之宣告，此有臺灣高等法院被告全國前案紀錄
    表一紙附卷可稽，本院審酌被告偶因一時之過失，致罹本罪，且其犯罪情節尚非
    重大，於本院調查時，已與告訴人達成民事和解（有和解書一紙在卷可憑），且
    已履行部分之給付，足見頗有悔意，經此起訴、審判，自當知所警惕，而無再犯
    之虞，本院綜核各情，認所宣告之刑，以暫不執行為適當，爰併宣告緩刑二年，
    以啟自新。
據上論斷，應依刑事訴訟法第四百五十五條之一第一項、第三項、第三百六十八條、
第三百七十三條，刑法第七十四條第一款，判決如主文。
本案經檢察官呂文忠到庭執行職務。
中      華      民      國    九十二    年      四      月      九      日
                                    臺灣士林地方法院刑事第一庭
                                        審判長法  官  林  清  吉
                                              法  官  江  翠  萍
                                              法  官  張  國  棟
右正本證明與原本無異。
本判決不得上訴。
                                              書記官  陳  雅  加
中      華      民      國    九十二    年      四      月     十四     日
附錄本案論罪科刑法條：
刑法第二百八十四條
因過失傷害人者，處六月以下有期徒刑、拘役或五百元以下罰金，致重傷者，處一年
以下有期徒刑、拘役或五百元以下罰金。
從事業務之人，因業務上之過失傷害人者，處一年以下有期徒刑、拘役或一千元以下
罰金，致重傷者，處三年以下有期徒刑、拘役或二千元以下罰金。


司法院資訊處製作；財團法人民間司法改革基金會備份。
